臺灣臺北地方法院民事判決
109年度勞訴字第473號
原      告  張淳蓁  
訴訟代理人  洪偉修律師(法扶律師)
被      告  大樹家股份有限公司

兼
法定代理人  吳昭平  
共      同
訴訟代理人  周詩鈞律師
上列當事人間請求確認僱傭關係存在等事件，本院於民國111年9
月14日言詞辯論終結，判決如下：
    主  文
被告大樹家股份有限公司應給付原告新臺幣參仟陸佰柒拾柒元，
及自民國一百零九年十二月二十二日起至清償日止，按週年利率
百分之五計算之利息。
原告其餘之訴駁回。
訴訟費用由被告大樹家股份有限公司負擔百分之一，餘由原告負
擔。
本判決第一項得假執行；但被告大樹家股份有限公司如以新臺幣
參仟陸佰柒拾柒元為原告預供擔保，得免為假執行。
原告其餘假執行之聲請駁回。
    事實及理由
壹、程序方面：
    按訴狀送達後，原告不得將原訴變更或追加他訴，但請求之
    基礎事實同一、擴張或減縮應受判決事項者，不在此限，民
    事訴訟法第255條第1項第2款、第3款分別定有明文。查本件
    原告起訴時原聲明：㈠確認兩造間僱傭關係存在；㈡被告大樹
    家股份有限公司（下稱大樹家公司）應給付原告新臺幣（下
    同）24,274元，及自起訴狀繕本送達翌日起至清償日止，按
    週年利率5%計算之利息；㈢被告大樹家公司應自民國109年11
    月1日起至原告復職日止，按月於每月5日給付原告32,000元
    ，及自起訴狀繕本送達翌日起至清償日止，按週年利率5%計
    算之利息；㈣被告大樹家公司應自109年11月1日起至原告復
    職日止，按月提繳1,908元至原告勞工退休金個人專戶；㈤被
    告應連帶給付原告360,797元，及自起訴狀繕本送達翌日起
    至清償日止，按週年利率5%計算之利息；㈥願供擔保，請准
    宣告假執行。嗣於110年3月22日具狀變更聲明第㈤項請求金
    額為402,187元（見勞訴卷一第316頁），又於110年11月17
    日具狀變更為487,107元（見勞訴卷一第483頁），核原告前
    開所為變更，係本於同一勞雇關係之請求擴張應受判決事項
    之聲明，均與前揭規定相符，自應准許。
貳、實體方面：
一、原告主張：
　㈠原告自109年7月10日起受僱於被告大樹家公司，擔任廚師，
    每月工資為32,000元。嗣原告於109年7月15日19時40分許，
    在廚房工作時突遭高處落下之砧板砸傷（下稱系爭事故），
    致原告右足第一近端趾骨骨折及右前臂挫傷（下稱系爭傷害
    ），詎被告大樹家公司未於原告任職當日為原告投保，致原
    告無法請領職業災害補助，又於109年7月29日以電話要求原
    告離職，復未給付109年7月及8月部分之工資補償及醫療費
    用，原告乃向臺北市政府勞動局申請勞資爭議調解，調解會
    議中被告大樹家公司同意原告得休養至109年9月11日，且按
    原告回診後提供之診斷證明給予原告公傷病假，並給付原告
    工資差額、健保費用差額等共計46,589元。嗣原告於109年9
    月11日回診後，醫囑雖表示可恢復上班，惟行走需使用助行
    器等輔具，被告大樹家公司遂要求原告自109年9月14日復工
    ，然復工後，被告大樹家公司竟又更換工作地點讓原告必須
    依靠助行器一直走動，甚至以言語諷刺原告工作能力及效率
    不佳，並拒絕再次調整原告職務及拒絕原告申請公傷病假，
    更於109年10月22日以原告工作無法勝任為由通知原告於109
    年11月1日終止僱傭關係。
　㈡系爭事故之發生，係因被告大樹家公司未在廚房放置砧板處
    設置機關以確保砧板不會掉落，且未訂定安全衛生工作守則
    ，亦未強制員工穿著工作鞋所致。又被告大樹家公司於109
    年10月22日通知原告終止僱傭關係時，原告尚在職業災害之
    醫療期間，依據勞動基準法（下稱勞基法）第13條規定，被
    告大樹家公司不得終止兩造間僱傭關係。況被告大樹家公司
    自始並未明訂工作能力及效率不佳之標準，僅憑主管主觀恣
    意判斷指摘原告工作表現，亦未對原告施以教育訓練，或給
    予原告改善機會，即終止勞動契約，有違解僱最後手段性原
    則，故被告大樹家公司解僱不合法，兩造間僱傭關係仍應繼
    續存在。另被告大樹家公司終止勞動契約前，已積欠原告10
    9年9月份薪資差額9,433元及同年10月份薪資差額14,841元
    ，合計24,274元，被告大樹家公司除應如數給付外，亦應自
    109年11月1日起至原告復職日止，按月於每月5日給付原告
    薪資32,000元及提繳勞工退休金1,908元至原告之勞工退休
    金專戶內。
　㈢原告因系爭事故所受職業災害損失如下，被告吳昭平亦應與
    被告大樹家公司負連帶賠償責任：
　⒈醫療費用157,152元：
　　原告就診、醫療及復健之單位有三軍總醫院、國立臺灣大學
    醫學院附設醫院（下稱臺大醫院）、博昌復健科診所（下稱
    博昌診所）及施丞修中醫診所等，醫療費用共計支出157,15
    2元。
　⒉交通費用2,355元：
　　原告因就診、醫療及復健需往返住家與醫院、診所間，交通
    費用共計支出2,355元
　⒊看護費用127,600元：
　　依三軍總醫院109年8月14日開立之診斷證明書所載，原告自
    109年7月17日起10週需專人照顧，且經認定於109年9月11日
    方可恢復上班，則自109年7月17日至109年9月10日間共58日
    ，原告皆由親屬照顧，以一日2,200元計算，看護費用共計
    支出127,600元。
　⒋精神慰撫金200,000元：
　　被告大樹家公司遲延替原告投保勞工保險，且於調解時拒絕
    給予原告因職業災害所生交通費用及看護費用，亦不顧原告
    尚在醫療期間即予以資遣，完全棄原告身體健康及家庭生計
    於不顧，致原告受有精神痛苦，自應給付原告精神慰撫金20
    0,000元。
　㈣爰依兩造間勞動契約、勞工退休金條例（下稱勞退條例）第3
    1條第1項、民法第184條、第193條第1項、第195條第1項、
    第482條、勞基法第59條第1款、公司法第23條第2項等規定
    ，提起本件訴訟，並聲明：
　⒈確認兩造間僱傭關係存在。
　⒉被告大樹家公司應給付原告24,274元，及自起訴狀繕本送達
    翌日起至清償日止，按週年利率5%計算之利息。
　⒊被告大樹家公司應自109年11月1日起至原告復職日止，按月
    於每月5日給付原告32,000元，及自起訴狀繕本送達翌日起
    至清償日止，按週年利率5%計算之利息。
　⒋被告大樹家公司應自109年11月1日起至原告復職日止，按月
    提繳1,908元至原告勞工退休金個人專戶。
　⒌被告應連帶給付原告487,107元，及自起訴狀繕本送達翌日起
    至清償日止，按週年利率5%計算之利息。
　⒍願供擔保，請准宣告假執行。　
二、被告則以：
　㈠依據原告受傷當日即109年7月15日三軍總醫院附設民眾診療
    服務處診斷證明書（下稱109年7月15日診斷證明書）記載原
    告「宜休養三日」，可知原告所受系爭傷害並非嚴重；且依
    109年9月11日三軍總醫院附設民眾診療服務處診斷證明書（
    下稱109年9月11日診斷證明書）記載原告於109年9月11日拆
    除石膏可恢復上班工作，可證原告已可正常上班工作。而原
    告原擔任廚師，工作時需站立，被告大樹家公司因體恤原告
    前開情形，為原告安排摺紙工作，僅需坐著以雙手折宣傳紙
    類即可。詎原告對於調整後之工作內容竟多次表示無法適應
    環境，且連續以身體不適為由臨時請假，致被告大樹家公司
    於日常經營管理面臨困難，原告此等主觀上「能為而不為」
    ，「可以做而無意願做」之心態，已嚴重違反勞工應忠誠履
    行勞務給付之義務，核屬勞基法第11條第5款所謂「不能勝
    任工作」之情形，被告大樹家公司乃分別於109年10月23日
    以臺北金南郵局第369號存證信函、109年10月22日以LINE通
    訊軟體通知原告，自109年11月1日終止兩造間勞動契約，並
    給付原告資遣費4,800元。又原告109年9月1日至11日之工資
    為11,733元，而同年9月12日至9月30日之工資，扣除原告病
    、事假日數及勞健保費自負額後為8,793元，大樹家公司已
    於109年9月14日、同年10月5日匯予原告；另109年10月份之
    工資，扣除原告病、事假日數及勞健保費自負額後為17,159
    元，亦已於109年11月5日匯予原告，並無原告所指積欠工資
    之情。且因被告大樹家公司已合法終止兩造間勞動契約，更
    無須給付原告終止勞動契約後之每月薪資及為原告提繳勞工
    退休金。退步言之，縱認原告與被告大樹家公司間僱傭關係
    存在，原告請求之每月薪資亦應扣除其於他處任職取得之薪
    資。
　㈡此外，原告至被告大樹家公司應徵廚師工作時，以不實之履
    歷資料使被告大樹家公司陷於錯誤而訂定勞動契約，被告大
    樹家公司已依民法第92條第1項規定，於110年11月17日以存
    證信函向原告表示撤銷兩造間勞動契約，該撤銷之表示已於
    同年月18日由原告收受。是被告既已撤銷本件勞動契約之意
    思表示，則原告請求確認僱傭關係存在，及按月受領約定工
    資本息及提繳勞工退休金等，自無理由。
　㈢被告就原告請求之醫療費用、交通費用等，分別表示意見如
    附表一至六「被告抗辯」欄所示。而就看護費用部分，依原
    告所提診斷證明書並未記載原告有受專人照護之需求，是原
    告此部分請求顯無理由。此外，系爭事故係因原告未依規定
    穿著工作鞋所致，被告並無故意或過失，原告請求被告應連
    帶給付其精神慰撫金200,000元，顯屬無據。縱認被告應負
    賠償責任，惟原告就系爭事故之發生，亦有過失，應依民法
    第217條規定減輕或免除被告賠償之責。
　㈣並聲明：
　⒈原告之訴及假執行之聲請均駁回。
　⒉如受不利判決，願供擔保，請准宣告免為假執行。
三、得心證之理由：
　㈠被告大樹家公司依勞基法第11條第5款規定終止兩造間勞動契
    約，有無理由：
　⒈按勞工對於所擔任之工作確不能勝任時，雇主得預告終止勞
    動契約，勞基法第11條第5款定有明文。揆其立法意旨，重
    在勞工提供之勞務，如無法達成雇主透過勞動契約所欲達成
    客觀合理之經濟目的，不論基於因勞工客觀上學識、能力、
    身心狀況不能勝任工作，或主觀上「能為而不為」、「可以
    做而無意願做」，違反勞工應忠誠履行勞務給付之義務，在
    雇主於使用勞基法所賦予之各種手段後，仍無法改善情況下
    ，應允雇主給付資遣費終止勞動契約，以符「解僱最後手段
    性原則」（最高法院109年度台上字第1516號、86年度台上
    字第82號判決意旨參照）。
　⒉經查，原告於109年7月15日於被告大樹家公司廚房工作時，
    遭高處落下砧板砸傷，致原告受有系爭傷害，經就醫並接受
    X光診察及石膏固定之治療後，醫囑「宜休養3日」，嗣原告
    因右足第一近端趾骨骨折之傷勢未癒，於109年7月17日、7
    月31日、8月14日、9月11日陸續回診治療，拆除石膏後，經
    醫囑「可恢復上班工作，行走需注意安全，需使用助行器等
    輔具」等情，有109年7月15日、9月11日診斷證明書2份在卷
    可憑（見勞訴卷一第97頁、第103頁），而被告對於原告於
    前開時、地受傷之事實並未爭執，此部分事實首堪認定。而
    原告雖於109年9月11日拆除石膏，並於同年月14日復工，然
    因前開傷勢之故，被告大樹家公司為原告安排不需時常站立
    之簡易工作乙節，亦為原告所不爭執（見勞訴卷二第695頁
    ），堪認被告大樹家公司於原告復職後，已斟酌原告身體狀
    況為其安排體力、能力所能負擔之工作內容，惟原告卻於9
    月15日至18日、9月21日至25日、9月27日、28日、30日、10
    月1日、2日、10月5日至9日、10月12日至16日、10月19日至
    21日多日請假未出勤，此經被告彙整為原告請假明細表1份
    提出在卷（見勞訴卷一第301頁），前開請假明細表之請假
    日期、理由等，均為原告所不爭執（見勞訴卷二第696頁）
    ，並有原告與被告大樹家公司主管間LINE通訊軟體對話紀錄
    互核相符，堪認該請假明細表確屬實在。原告雖主張兩造於
    復工協商時，被告大樹家公司同意原告得以口頭或訊息方式
    請假，嗣後再補提診斷證明書等資料即可（見勞訴卷一第32
    1頁），並以LINE通訊軟體對話紀錄為證（見勞訴卷一第105
    -122頁），惟依原告請假明細表及前開對話紀錄對照以觀，
    原告於9月25日、27日、10月1日均未告知被告大樹家公司要
    請假，事後亦未補提證明，已與原告前開主張不符，況被告
    亦否認同意原告得上班前臨時請假，然原告多次連日請假，
    並於數日後始提供就診證明，其中109年10月2日至同年月8
    日之請假紀錄，原告並無說明具體請假事由，僅傳送「請假
    」二字予主管，迨至同年月14日方再一次將相關診斷證明書
    提出（見勞訴卷一第665頁、第669至675頁），其請假之程
    序已難謂無瑕疵；再觀原告於109年10月9日之請假事由，其
    固向被告大樹家公司提出三軍總醫院預約診單為據（見勞訴
    卷一第121頁），但細繹卷附三軍總醫院上開日期之病歷資
    料，當日門診均未進行診療措施或開立用藥（見勞訴卷二第
    109-110頁），顯見原告當日身體並無突發狀況，致無法預
    先向被告大樹家公司請假之情況，原告卻仍恣意臨時請假，
    難謂合理。另原告所提出之其他月份就醫證明，均為施丞修
    中醫診所開立之診斷證明書（見勞訴卷一第669至681頁），
    其治療內容多以開立中藥、針灸為主，此有施丞修中醫診所
    提供之病歷資料在卷可憑（見勞訴卷二第307至315頁），而
    原告並未說明有何急迫需於上班時間立即進行針灸醫療行為
    而必須臨時請假之必要性，實難認原告連續多日臨時請假之
    行為具有合理性。衡以原告於109年9月14日復工後至109年1
    0月22日被告大樹家公司通知終止勞動契約之日止共39日，
    即有27次請假紀錄，其請假亦非出於急迫或突發情事，卻屢
    屢選擇於正常工作時間請假就診，其主觀上難謂無藉詞請假
    以規避勞務提供義務之情形。本院審酌員工之出勤對於雇主
    於工作場所之管理、人力資源分配至關重要，實難想像雇主
    同意員工長期得於上班前臨時請假之行為，再者，原告請假
    所為之針灸醫療行為，並不具急迫性，非不得於下班後為之
    ，業如前述，原告卻於復職後連續多日臨時請假，足認其主
    觀上已無意願從事該工作，而違反勞工應忠誠履行勞務給付
    之義務，而被告大樹家公司業已告知原告需提早告知請假（
    見勞訴卷一第109頁），復為原告安排其能力及身體狀況所
    能勝任之工作，應認被告大樹家公司已竭盡其所能使用之手
    段，然原告仍未能改善，應認被告大樹家公司已符合解僱最
    後手段性原則，從而，被告大樹家公司於109年10月22日通
    知原告於109年11月1日依勞基法第11條第5款事由終止兩造
    間僱傭關係，應屬合法有據，原告主張被告大樹家公司係違
    法解僱，為無理由。
　⒊原告雖另主張被告大樹家公司在其職業災害醫療期間終止勞
    動契約，違反勞基法第13條規定，解僱無效云云。惟按勞基
    法第13條前段規定：勞工在第59條規定之醫療期間，雇主不
    得終止契約，旨在避免勞工於職業災害傷病醫療期間，生活
    頓失所依，係對於罹受職業災害勞工之特別保護。又勞基法
    第59條第2款所稱勞工在醫療中不能工作，係指勞工於職災
    醫療期間不能從事勞動契約中所約定之工作而言。本件原告
    於109年7月15日在工作場所受傷，被告大樹家公司與原告於
    109年8月4日勞資爭議調解時，就原告所受「右第一近端趾
    骨骨折」之傷害為職業災害乙節並未爭執，此有勞資爭議調
    解紀錄1份在卷可憑（見勞訴卷一第93-94頁），堪認本件係
    職業災害無訛，而系爭事故發生後，被告大樹家公司已斟酌
    原告之身體狀況重新為原告安排以坐姿為主之工作內容乙節
    ，業如前述，原告則於109年9月14日復工，並持續受領薪資
    ，足見原告與被告大樹家公司業已合意變更本件勞動契約之
    原勞務給付內容，原告即應服從被告大樹家公司之指揮監督
    。原告雖於109年9月至10月間，因系爭傷害而持續接受治療
    ，但原告既已可從事兩造合意調整後之工作，即無所謂於職
    災醫療期間不能工作可言，亦無依前揭勞基法規定豁免其勞
    務提供義務之餘地，從而原告既無因醫療期間不能從事勞動
    契約中所約定工作之情事，自不符前開勞基法第13條之立法
    意旨，是原告主張被告大樹家公司於職災期間違法解僱而無
    效云云，顯乏所據，為無理由。
　⒋被告大樹家公司與原告間之僱傭關係既於109年11月1日合法
    終止，則原告請求確認與被告大樹家公司間僱傭關係存在，
    即為無理由，原告進而請求被告大樹家公司應自恢復僱傭關
    係之日起按月給付原告32,000元，並按月提繳1,908元至原
    告勞工退休金專戶，自同為無理由。
　⒌至被告雖再辯稱原告係出具誇大不實之履歷資料，致大樹家
    公司陷於錯誤，而與之締結勞動契約，並於110年11月17日
    撤銷締結本件勞動契約之意思表示等語，並以卷附之原告勞
    工退休金提繳異動明細表之提繳工資為證（見勞訴卷二第63
    頁），惟勞工退休金提繳異動明細表上所載資料未必均與事
    實完全相符，被告徒憑前開證據驟指原告為詐欺之行為，別
    無其他舉證，已難逕採，其據此主張撤銷締結勞動契約之意
    思表示，自難認有據，附此敘明。　
　㈡原告請求被告大樹家公司給付109年9月、10份積欠薪資，有
    無理由？
  ⒈按勞工因普通傷害、疾病或生理原因必須治療或休養者，得
    請普通傷病假；普通傷病假1年內未超過30日部分，工資折
    半發給；勞工因有事故必須親自處理者，得請事假，1年內
    合計不得超過14日。事假期間不給工資。勞工請假規則第4
    條第1項、第3項、第7條定有明文。
  ⒉原告固主張其每月約定工資為32,000元，而109年9月份工資
    ，扣除勞健保費2,041元及被告大樹家公司已給付之11,733
    元、8,793元，仍積欠9,433元；同年10月份扣除已給付之17
    ,159元，尚積欠14,841元，合計大樹家公司應再給付24,274
    元等語。惟查：
  ⑴109年9月份薪資部分：
　　原告於109年9月1日至同年月11日薪資為11,733元【計算式
    ：32,000÷30×11＝11,733】，此業經被告大樹家公司連同原
    告109年8月21日至同年月31日之薪資，一併於109年9月14日
    匯予原告，此有被告提出之存摺明細資料1份在卷可憑（見
    勞訴卷三第23頁）。又原告於109年9月12日至同年月30日間
    ，分別於109年9月17日請病假7小時、同年9月18日、9月21
    日、9月24日均請病假1日、同年9月22日請病假5.5小時、同
    年9月23日則為5.5小時，總共5.188日，應扣薪資為2,767元
    【計算式：32,000÷30×5.188×50％＝2,767】。另原告分別於1
    09年9月15日、同年9月16日、同年9月25日、同年9月27日、
    同年9月28日、同年9月30日各請事假1日、同年9月29日請事
    假2小時，總共6.25日，應扣薪資6,667元【計算式：32,000
    ÷30×6.25＝6,667】，故被告大樹家公司扣除勞健保費用2,04
    1元及已給付之薪資後，就109年9月份薪資，僅再需給付原
    告8,792元【計算式：32,000－2,041－11,733－2,767－6,667＝8
    ,792】，而被告大樹家公司已於109年10月5日給付8,793元
    予原告，此有薪資付款交易處理狀態查詢1紙附卷可稽（見
    勞訴卷三第25頁），並為原告所不爭執（見勞訴卷三第32頁
    ），足認被告大樹家公司並未積欠原告109年9月份之薪資。
  ⑵109年10月薪資部分：
　　原告於109年10月5日至同年月9日、同年10月13日至同年月1
    6日、同年10月19日至同年月23日、同年10月26日至同年月2
    9日各均請病假1日，總共18日，應扣薪資9,600元【計算式
    ：32,000÷30×18×50％＝9,600】。另原告於109年10月1日至同
    年月2日、同年10月12日各均請事假1日，總共3日，應扣薪
    資3,200元【計算式：32000÷30×3＝3,200】。故被告大樹家
    公司扣除勞健保費用2,041元及已給付之薪資後，就109年10
    月份薪資，僅再需給付原告17,159元【計算式：3,2000－2,0
    41－9,600－3,200＝17,159】，被告大樹家公司業於109年11月
    5日給付予原告，此有薪資付款交易處理狀態查詢1紙附卷可
    稽（見勞訴卷三第27頁），亦為原告所不爭執（見勞訴卷三
    第32頁），堪認被告大樹家公司並未積欠原告109年10月份
    之薪資。
  ⑶綜上，原告請求被告大樹家給付109年9月、10月薪資差額24,
    274元，應屬無據，為無理由。
　㈢原告請求被告連帶給付醫療費用、交通費用、看護費及精神
    慰撫金，有無理由：
　⒈按勞工因遭遇職業災害而致傷害時，雇主應補償其必須之醫
    療費用，勞基法第59條第1款固有明文。惟職災補償制度所
    以採無過失責任主義，立法目的僅係出於保障職災勞工得有
    最低限度合乎人性尊嚴之生活，並非為制裁、懲罰雇主，則
    雇主之補償責任範圍，自應以勞基法第59條第1款規定之法
    定項目為限，而與民事過失責任主義下之損害賠償責任範圍
    有別。參諸勞基法第59條第1款後段規定，關於職業病之醫
    療範圍應依勞工保險條例定之，基於罹患職業病與因職業災
    害受傷，均係勞工因執行職務導致其身體健康受損，且勞工
    保險條例就該二者亦未加以區分而異保險給付之範圍，則勞
    基法第59條第1款因職災受傷之醫療補償範圍，自亦得參酌
    勞工保險條例之規定定之。考以勞工保險條例就職災之醫療
    給付範圍乃限於門診給付（包括診察，藥劑或治療材料，及
    處置、手術或治療）及住院給付，至於義齒、義眼、眼鏡或
    其他附屬品之裝置、病人運輸、特別護士看護等費用均不與
    焉（勞工保險條例第2條、第39條、第41條、第42條、第44
    條規定參照），而「看護費」係屬增加生活上需要之費用，
    與「醫療費」並不相同（最高法院97年度台上字第2034號判
    決意旨參照），是勞基法第59條第1款所謂「必需之醫療費
    用」，應係指與醫療行為直接相關，而有輔助醫療效果之費
    用，例如診斷費、藥費、住院費、醫療用品費用，及其他醫
    師認為治療所必要之費用等，至看護費用、就醫交通費用，
    係屬民法第193條規定之增加生活上需要之費用，自非屬必
    需之醫療費用。
  ⒉醫療費用部分：
  ⑴原告主張其因系爭事故所受系爭傷害，分別至三軍總醫院、
    臺大醫院、博昌診所、施丞修中醫診所就診，因而支出如附
    表一至三、五之醫療費用，並提出前開各附表「證據頁碼」
    欄所示各醫療院所單據為憑。經查：
  ①附表一臺大醫院部分，其中編號2至7之就診時間，與附表二
    所示之三軍總醫院就診期間重疊，被告既爭執其等項目之必
    要性，原告就此必要性復未舉證說明，自不足為有利於原告
    之認定。至附表一編號1則係原告於109年9月17日復工時，
    因暈眩而送醫，此有臺大醫院109年9月17日診斷證明書在卷
    可稽（見勞訴卷一第123頁），顯與原告所受系爭傷害無關
    ，原告請求該項醫療費用，自屬無據。另被告雖爭執附表一
    編號8之就診日期為110年4月30日，原告於同時期亦於三軍
    總醫院接受治療而屬重複就診，且與系爭傷害無關云云。惟
    依原告所提三軍總醫院之醫療收據日期，其中並無110年4月
    30日之就醫紀錄，被告空言辯稱原告重複就診，難認有據。
    再者，依臺大醫院110年4月30日病歷「醫師評估欄」（A）
    記載：「疑似創傷性神經損害，右蹠神經」（Suspect trau
    matic nerve injury, right plantar nerve）等語（見勞
    訴卷二第265頁），足認該次門診係就系爭傷害之併發症狀
    持續治療，核屬必需之醫療費用。從而，原告請求附表一編
    號8之醫療費用670元，為有理由，應予准許。
　②附表二之三軍總醫院部分，被告除對編號3外，其餘均不爭執
    ，就被告不爭執之部分，原告請求當屬有據；至編號3部分
    ，被告雖辯稱此費用係原告接受頸椎及腰椎X光檢查，與系
    爭傷害無關云云，惟觀諸該次門診病歷係記載「未明示側性
    足部挫傷之初期照顧」、「未明示側性腳趾閉鎖性骨折之初
    期照護」等（見勞訴卷二第106頁），核與系爭傷害種類、
    位置相符，堪認該次醫療行為與系爭傷害有直接關聯性，自
    屬醫療費用，被告所辯不足採憑。從而，原告請求附表二編
    號1至9等項目之醫療費用合計2,657元，為有理由，應予准
    許。
  ③附表三博昌診所部分，其中編號1至32、34至116等項目之就
    診日期，原告於同一期間亦於三軍總醫院、臺大醫院接受診
    治（編號116之就診日期雖於原告最後一次至臺大醫院就診
    之後，惟觀諸勞訴卷一第507至511頁之博昌診所收據可知，
    該次係接續110年4月17日之診療行為），被告既爭執其等項
    目之必要性，原告復未舉證確有重複醫療之必要，本院自無
    從為有利於原告之認定。另編號33係原告購買法國途安護腰
    之費用，有博昌診所109年11月7日收據可證（見勞訴卷一第
    185頁），本院審酌原告受傷部位在腳趾，難認護腰與系爭
    傷害有關，此部分請求當屬無據。至編號117至121等項目，
    被告雖辯稱與系爭傷害無關，惟觀諸卷附博昌診所110年5月
    4日處方箋（即編號117）「醫師評估欄」（A）明確記載：
    「右側拇指遠端指股非移位閉鎖性骨折之初期照護」等語（
    見勞訴卷二第58頁），足見該次診療亦係針對系爭傷害之照
    護所為，應屬必要之醫療費用支出，被告前開所辯，委無足
    採。從而，原告請求附表三編號117至121等項目之醫療費用
    合計350元，應屬有據。
  ④附表五施丞修中醫診所部分，其中編號1至202等項目之就診
    日期，原告於同一期間亦於三軍總醫院、臺大醫院、博昌診
    所接受診治，被告既爭執該等項目之必要性，原告復未舉證
    有重複就醫之必要，自難認原告請求有理由。至編號203至2
    89之就診日期，雖未與原告於前述醫療院所診治期間重疊，
    惟細繹博昌診所函覆本院之病歷表「問診」欄雖載有原告就
    醫時主述之症狀（見勞訴卷二第299至433頁），惟此僅係看
    診醫師單純依病患主觀上對其病情之描述予以紀錄，實難僅
    憑此等病患主訴內容，即驟認原告客觀上仍有持續接受治療
    之必要，是被告指摘原告未舉證說明附表五所示就診行為與
    系爭傷害有何關聯，尚非全然無憑。從而，原告此部分之請
    求，要難准許。
  ⑤附表四康之友藥局部分，查原告於系爭事故發生後至三軍總
    醫院就診，當日接受X光診察及石膏固定等診治措施，嗣於1
    09年9月11日拆除石膏，當日門診醫師並囑言得恢復工作、
    行走，此有109年7月15日、同年9月11日診斷證明書在卷可
    稽（見勞訴卷二第69、79頁），則原告既於109年9月11日移
    除石膏而可行走，堪認原告所受傷勢自該日起即無予以包裹
    保護之必要。而觀諸附表四編號1、3、4購買3M通氣膠帶經
    濟包之日期，均在109年10月15日以後，是此等物品與編號2
    、4、5之暖暖包，均非治療系爭傷害所必須之醫療用品甚明
    ，原告此部分請求，均無理由。原告雖就前開物品及附表三
    編號33之法國途安護腰是否為治療系爭傷害所必須一節，聲
    請本院函詢博昌診所，惟此依卷內證據已足認定如前，是其
    聲請即無必要，附此敘明。
  ⑵綜上，被告大樹家公司依勞基法第59條第1款規定，應補償原
    告醫療費用3,677元【計算式：670+2,657＋350＝3,677】。
  ⒊原告依民法第184條第1項、第2項、第193條第1項、第195條
    第1項前段及公司法第23條第1項等規定，請求被告連帶賠償
    其財產上及非財產上損失，有無理由：
  ⑴按因故意或過失，不法侵害他人之權利者，負損害賠償責任
    。故意以背於善良風俗之方法，加損害於他人者亦同；違反
    保護他人之法律，致生損害於他人者，負賠償責任。但能證
    明其行為無過失者，不在此限；不法侵害他人之身體或健康
    者，對於被害人因此喪失或減少勞動能力或增加生活上之需
    要時，應負損害賠償責任；不法侵害他人之身體、健康、名
    譽、自由、信用、隱私、貞操，或不法侵害其他人格法益而
    情節重大者，被害人雖非財產上之損害，亦得請求賠償相當
    之金額。民法第184條第1項、第2項、第193條第1項、第195
    條第1項前段定有明文。
  ⑵次按雇主依勞基法第59條所應負之法定補償責任，其不以雇
    主對於職災事故之發生具有可歸責事由為要件，此與依民法
    規定應負之侵權行為或契約責任，性質不同。是勞工依勞基
    法第59條規定請求雇主給付職災補償金，已經認定其受損害
    之事故為職災時，勞工如另以民法侵權行為或契約責任，請
    求雇主負損害賠償責任，固非法所不許，但仍應舉證雇主成
    立侵權行為或契約責任之構成要件。查系爭事故為職業災害
    ，且被告大樹家公司應依勞基法第59條第1款補償原告前述
    之醫療費用乙節，固經本院認定如前，惟原告並未舉證被告
    就系爭事故有何構成侵權行為或違反契約責任之處，僅空言
    被告未防止砧板掉落，且未訂定安全衛生工作規則而有故意
    、過失，自難認其主張為有理由。被告雖就附表六編號1至1
    0、13至14之交通費用支出不爭執，惟被告既始終否認有不
    法侵權行為，自非對原告此部分主張為自認，無從逕為有利
    原告之認定。從而，原告依前開規定請求被告賠償交通費用
    、看護費用、精神慰撫金云云，要屬無據，而無理由。
  ⑶原告雖主張依公司法第23條第2項規定，被告大樹家公司與吳
    昭平應連帶賠償責任，惟依公司法前揭規定，須公司負責人
    執行業務違反法令，致他人受有損害者，公司始與其負責人
    負連帶賠償責任。本件原告並未舉證被告吳昭平有何執行業
    務違反法令之情事，是其主張被告大樹家公司應與被告吳昭
    平依前揭公司法規定連帶負賠償之責，亦屬無據。
  ㈣末按給付無確定期限者，債務人於債權人得請求給付時，經
    其催告而未為給付者，自受催告時起，負遲延責任；遲延之
    債務，以支付金錢為標的者，債權人得請求依法定利率計算
    之遲延利息；應付利息之債務，其利率未經約定，亦無法律
    可據者，週年利率為5％，民法第229條第2項前段、第233條
    第1項前段、第203條分別著有明文。經查，本件原告對於被
    告大樹家公司之勞基法第59條第1款補償請求權，係屬於未
    定給付期限之金錢債權，而大樹家公司係於109年12月21日
    收受本件民事起訴狀繕本（見勞訴卷一第269頁），揆諸前
    述規定，原告請求被告大樹家公司應加計自起訴狀繕本送達
    翌日即109年12月22日起至清償日止，按週年利率5％計算之
    法定遲延利息，為有理由，應予准許。
四、綜上所述，原告依勞基法第59條第1款規定，請求被告大樹
    家公司給付3,677元，及自109年12月22日起至清償日止，按
    週年利率5%計算之利息，為有理由，應予准許；逾此範圍之
    請求則屬無據，應予駁回。
五、本件係勞動事件，且係就勞工即原告為部分勝訴判決，爰就
    原告勝訴部分併依勞動事件法第44條第1項規定職權宣告假
    執行；同時依同條第2項規定，酌定相當之金額宣告被告得
    供擔保而免為假執行。至原告就法院應依職權宣告假執行之
    事件，聲請法院依職權宣告假執行，僅係促使法院注意，惟
    就原告敗訴部分，既經原告聲請依職權宣告假執行，仍應予
    以駁回，併此敘明。
六、本件事證已臻明確，兩造其餘攻擊防禦方法及所提證據，經
    本院審酌後，認於判決結果均不生影響，爰不逐一論駁，附
    此敘明。
七、訴訟費用負擔之依據：民事訴訟法第79條。　
中　　華　　民　　國　　111 　年　　9 　　月　　30　　日
                 勞動法庭       法　官  陳威帆 
以上正本係照原本作成。
如對本判決上訴，須於判決送達後20日內向本院提出上訴狀。如
委任律師提起上訴者，應一併繳納上訴審裁判費。
中　　華　　民　　國　　111 　年　　9 　　月　　30　　日
                                書記官　黃文芳